# 再请教陈版主，国有企业改制国有独资有限公司的评估，可调账吗？

提问人：chengangcpa 时间：2017-08-11 09:28:09
再请教陈版主，国有企业改制国有独资有限公司的评估，以评估后净资产确定注册资本.可否调账？谢谢！

回答人：chenyiwei
如果在改制时进行了评估，则可以据此进行账务调整。具体准则依据为《企业会计准则解释第 1 号》第十条和《企业会计准则解释第2 号》第二条。 如果依据《国务院办公厅关于印发中央企业公司制改制工作实施方案的通知》（国办发[2017]69号）规定，“改制为国有独资公司或国有及国有控股企业全资子公司，可以上一年度经审计的净资产值作为工商变更登记时确定注册资本的依据，待公司章程规定的出资认缴期限届满前进行资产评估”，当初公司制企业设立时没有进行资产评估的，则在日后进行资产评估后，可据此补充进行账务调整。